臺灣臺南地方法院刑事判決　　　　　　　94年度訴字第1493號
　　公　訴　人　臺灣臺南地方法院檢察署檢察官
　　被　　　告　壬○○
上列被告因搶奪等案件，經檢察官提起公訴（九十四年度偵字第
一一九六０號），被告就被訴事實為有罪之陳述，本院行簡式審
判程序，判決如下：
    主  文
壬○○連續意圖為自己不法之所有，而搶奪他人之動產，處有期
徒刑壹年肆月。扣案梅花扳手壹支、安全帽壹頂、口罩壹個均沒
收。
    事  實
一、壬○○因缺錢花用，於附表編號一所示時、地，見陳香美所
    有、交由庚○○騎用之Ｈ五Ｍ─七三六號重型機車之鑰匙插
    於電門未經拔取，竟意圖為自己不法所有，基於竊盜之概括
    犯意，趁四下無人之際，徒手竊取前揭機車，得手後，旋基
    於搶奪之概括犯意，以前揭機車作為搶奪他人財物之交通工
    具，並穿戴自己所有之全罩式安全帽一頂、布質口罩一個以
    遮掩面容，而連續於附表編號二、三所示時、地，趁附表編
    號二、三所示被害人不及防備之際，徒手搶奪附表編號二、
    三所示財物，得手後逃逸，所得財物以附表編號二、三所示
    方式處分；又承前揭竊盜犯意，於附表編號四所示時、地，
    攜帶自己所有客觀上對於人之生命、身體、安全構成威脅，
    具有危險性而足供兇器使用之梅花扳手一支，趁四下無人之
    際，竊取辛○○所有ＦＸ六─０一０號車牌一面，得手後旋
    將該車牌懸掛於前揭竊得之機車欲掩人耳目。壬○○復承前
    揭搶奪之概括犯意，騎乘已改掛ＦＸ六─０一０號車牌之前
    揭機車，穿戴上述之安全帽及口罩，連續於附表編號五至九
    所示時、地，趁附表編號五至九所示被害人不及防備之際，
    徒手搶奪附表編號五至九所示財物，得手後逃逸，所得財物
    則以附表編號五至九備註欄所示方式處理，並以部分現金購
    買ＦＡＬＥＤＡ牌手錶一只供己佩戴使用。嗣於九十四年九
    月二十四日上午六時二十分許，在臺南縣佳里鎮○○路二二
    八號「ｅ電園」網路咖啡店旁，因騎乘前揭贓車而為警臨檢
    查獲，並扣得前揭Ｈ五Ｍ─七三六號重型機車一輛（業經發
    還庚○○）、ＦＸ六─０一０號車牌一面（業經發還辛○○
    ）、中國信託商業銀行卡號00000000000000
    00號信用卡一張（尚未發還甲○○）、臺灣鐵路管理局儲
    值卡一張（業經發還甲○○）、摩托羅拉Ｖ七０型行動電話
    一支（業經發還丁○○）、壬○○所有之梅花扳手一支、安
    全帽一頂、口罩一個、長袖外套三件、長褲二件及以贓款購
    得之ＦＡＬＥＤＡ牌手錶一只。
二、案經臺南縣警察局佳里分局報請臺灣臺南地方法院檢察署檢
    察官偵查起訴。
    理  由
一、上揭犯罪事實，迭據被告壬○○於警詢、偵訊、本院準備程
    序及審理程序中坦承不諱，核與證人即被害人庚○○（警卷
    第十三、十四頁）、己○○（偵卷第四六至五十頁）、甲○○（警卷第十七至二一頁）、辛○○（警卷第十五至十六頁
    ）、乙○○（偵卷第二八至三十頁）、癸○○○（偵卷第三
    六至四十頁）、戊○○○（偵卷第四一至四五頁）、丁○○
    （警卷第二二至二五頁、偵卷第十七至十八頁）、告訴人丙○○○（偵卷第五一至五六頁）及「三電科技實業社」負責
    人陳育萍（偵卷第五七至六一頁）證述之情節相符，並有證
    人甲○○所有之中國信託信用卡正反面影本及臺灣鐵路管理
    局火車儲值卡正反面影本（警卷第四三頁）、證人丁○○所
    有摩托羅拉Ｖ七０型行動電話一支照片影本（警卷第四一、
    四二頁）、行動電話暨通信器材讓購（折讓）同意書一紙（
    偵卷第三一頁）、臺南縣警察局車輛車牌（尋獲）電腦輸入
    單二紙（警卷第五十、五一頁）、蒐證照片十張（警卷第四
    四至四九頁）在卷可稽，又扣案之Ｈ五Ｍ─七三六號重型機
    車一輛業經發還證人庚○○，ＦＸ六─０一０號車牌一面業
    經發還證人辛○○，臺灣鐵路管理局儲值卡一張業經發還證
    人甲○○，摩托羅拉Ｖ七０型行動電話一支業經發還證人丁○○，有贓物認領保管單四紙附卷可憑（警卷第三七至四十
    頁），另尚有證人甲○○所有之中國信託商業銀行卡號00
    00000000000000號信用卡一張及梅花扳手一
    支、安全帽一頂、口罩一個、長袖外套三件、長褲二件及Ｆ
    ＡＬＥＤＡ牌手錶一只扣案可證，被告之任意性自白核與事
    實相符，堪以採信。本件事證明確，被告犯行堪以認定，應
    依法論科。
二、按刑法第三百二十一條第一項第三款之攜帶兇器竊盜罪，係
    以行為人攜帶兇器竊盜為其加重條件，此所謂兇器，其種類
    並無限制，凡客觀上足對人之生命、身體、安全構成威脅，
    具有危險性之兇器均屬之，且祇須行竊時攜帶此種具有危險
    性之兇器為已足，並不以攜帶之初有行兇之意圖為必要，最
    高法院著有七十九年臺上字第五二五三號判例可資參照。故
    核被告就附表編號一所為，係犯刑法第三百二十條第一項之
    竊盜罪；就附表編號四所為，係犯刑法第三百二十一條第一
    項第三款之攜帶兇器竊盜罪；就附表編號二、三、五、六、
    七、八、九所為，係犯刑法第三百二十五條第一項之搶奪罪
    。被告先後二次竊盜犯行及先後七次搶奪犯行，均時間緊接
    ，方法相同，各觸犯構成要件相同之罪名，顯各係基於概括
    犯意反覆為之，為連續犯，應各依刑法第五十六條之規定論
    以一罪，並加重其刑。公訴意旨雖以被告於警詢及偵訊中之
    供述而認被告所犯上述二罪間應予分論併罰，惟被告既於本
    院審理程序中供稱係竊取前揭車牌改掛於前揭贓車上，騎去
    搶奪起訴書上犯罪事實欄編號四、六、七、八、九（即附表
    編號五至九所示）等語（本院卷第二七頁），堪信被告主觀
    上係以竊取之機車及車牌作為搶奪工具，且自客觀上觀之，
    被告竊取機車及車牌後為搶奪犯行之時間亦甚為接近，堪認
    被告所犯上揭二罪間，應有方法、目的之牽連關係，為牽連
    犯，應依刑法第五十五條之規定，從情節較重之連續搶奪罪
    處斷，公訴意旨容有誤會。爰審酌被告前於九十四年間因違
    反妨害兵役治罪條例案件，經本院判處罰金一萬元，緩刑二
    年確定，現仍在緩刑期間內，有臺灣高等法院被告前案紀錄
    表在卷可佐，雖年輕力壯，竟不思以己力賺取正當收入，反
    因貪圖利益而於緩刑期間再為本件犯行，顯不知警惕，且所
    為危害社會治安並敗壞社會風氣甚鉅，惟犯後坦承全部犯行
    ，態度良好，又係主動供出多起犯行，堪認尚有悔悟之心，
    並經被害人庚○○、己○○、甲○○、辛○○、乙○○、癸○○○、戊○○○、丁○○於警詢中均表示不予追究之意等
    一切情狀，量處如主文所示之刑。扣案之梅花扳手一支、安
    全帽一頂、口罩一個，均係被告所有供犯罪所用之物，業據
    被告供承在卷，爰依刑法第三十八條第一項第二款之規定宣
    告沒收。至扣案外套三件及長褲二條，雖係被告所有於為搶
    奪犯行時之身著衣物，固足供作證據，惟僅係平日穿著所需
    ，尚非供犯罪所用之物，爰不予宣告沒收；而證人甲○○所
    有之中國信託商業銀行卡號00000000000000
    00號信用卡一張並非被告所有之物，ＦＡＬＥＤＡ牌手錶
    一只係被告以贓款變得之財物而仍以贓物論，亦均不予宣告
    沒收，附此敘明。
據上論斷，應依刑事訴訟法第二百七十三條之一第一項、第二百
九十九條第一項前段，刑法第五十六條、第三百二十五條第一項
、第三百二十一條第一項第三款、第五十五條，罰金罰鍰提高標
準條例第一條前段，判決如主文。
本案經檢察官子○○到庭執行職務。
中　　華　　民　　國　　94　　年　　12　　月　　27　　日
　　　　　　　　　刑事第一庭  審判長法　官　沈揚仁
　　　　　　　　　　　　　　　　　　法　官　洪榮家
　　　      　　　　　　　　　　　　法　官　張婷妮
以上正本證明與原本無異。
如不服本判決，應於收受送達後10日內向本院提出上訴書狀（應
附繕本）。
　　　　　　　　　　　　　　　　  　書記官  陳姿利
中　　華　　民　　國　　94　　年　　12　　月　　28　　日
附表：
┌──┬──────┬──────┬───┬───────┬──────┬────┬─────┐
│編號│時間（民國）│  地    點  │被害人│ 行 為 方 式  │所 得 財 物 │ 備  註 │ 所犯法條 │
├──┼──────┼──────┼───┼───────┼──────┼────┼─────┤
│ 一 │九十四年八月│臺南縣佳里鎮│庚○○│見陳香美所有、│陳香美所有、│Ｈ五Ｍ─│刑法第三百│
│    │二十九日晚上│平等街一九０│      │交由庚○○騎用│交由庚○○騎│七三六號│二十條第一│
│    │十一時三十分│號前        │      │、價值新臺幣（│用之Ｈ五Ｍ─│重型機車│項之竊盜罪│
│    │許          │            │      │下同）四萬元之│七三六號重型│及機車鑰│          │
│    │            │            │      │Ｈ五Ｍ─七三六│機車及機車鑰│匙於扣案│          │
│    │            │            │      │號重型機車（山│匙          │後業經發│          │
│    │            │            │      │葉牌、黑色、引│            │還庚○○│          │
│    │            │            │      │擎號碼五ＷＣ─│            │，但Ｈ五│          │
│    │            │            │      │二一三八二二號│            │Ｍ─七三│          │
│    │            │            │      │）機車鑰匙未取│            │六號車牌│          │
│    │            │            │      │下，趁四下無人│            │已遭丟棄│          │
│    │            │            │      │之際，徒手竊取│            │        │          │
├──┼──────┼──────┼───┼───────┼──────┼────┼─────┤
│ 二 │九十四年九月│臺南縣佳里鎮│己○○│趁己○○騎乘腳│己○○之黑色│贓款花用│刑法第三百│
│    │二日下午五時│長安街一００│      │踏車不及防備之│皮包一只（內│殆盡，贓│二十五條第│
│    │三十分許    │號前        │      │際，徒手搶奪黃│有現金二千元│物則隨手│一項之搶奪│
│    │            │            │      │秋羅握於腳踏車│、身分證一張│丟棄    │罪        │
│    │            │            │      │左手把之黑色皮│、健保卡一張│        │          │
│    │            │            │      │包一只        │）          │        │          │
├──┼──────┼──────┼───┼───────┼──────┼────┼─────┤
│ 三 │九十四年九月│臺南縣麻豆鎮│甲○○│趁甲○○騎乘腳│甲○○之黑色│贓款花用│刑法第三百│
│    │六日上午九時│新生南路與自│      │踏車不及防備之│手提袋一只（│殆盡，除│二十五條第│
│    │十分許      │由路口      │      │際，徒手搶奪江│內有現金一千│臺灣鐵路│一項之搶奪│
│    │            │            │      │櫻桂置於腳踏車│餘元、中國信│管理局火│罪        │
│    │            │            │      │前置物籃內之黑│託商業銀行信│車儲值卡│          │
│    │            │            │      │色手提袋一只  │用卡一張、慶│外之贓物│          │
│    │            │            │      │              │豐銀行信用卡│均隨手丟│          │
│    │            │            │      │              │一張、臺灣鐵│棄（臺灣│          │
│    │            │            │      │              │路管理局火車│鐵路管理│          │
│    │            │            │      │              │儲值卡一張及│局火車儲│          │
│    │            │            │      │              │健保卡一張）│值卡一張│          │
│    │            │            │      │              │            │於扣案後│          │
│    │            │            │      │              │            │業經發還│          │
│    │            │            │      │              │            │甲○○）│          │
├──┼──────┼──────┼───┼───────┼──────┼────┼─────┤
│ 四 │九十四年九月│臺南縣佳里鎮│辛○○│攜帶自己所有足│辛○○所有Ｆ│得手後將│刑法第三百│
│    │八日下午四時│忠孝路六十九│      │供兇器使用之梅│Ｗ六─０一０│ＦＷ六─│二十一條第│
│    │二十分許    │號前        │      │花板手一支，趁│號車牌一面  │０一０號│一項第三款│
│    │            │            │      │四下無人之際，│            │車牌一面│之攜帶兇器│
│    │            │            │      │竊取辛○○所有│            │懸掛於Ｈ│竊盜罪    │
│    │            │            │      │ＦＸ六─０一０│            │五Ｍ─七│          │
│    │            │            │      │號車牌一面    │            │三六號機│          │
│    │            │            │      │              │            │車上（Ｆ│          │
│    │            │            │      │              │            │Ｗ六─０│          │
│    │            │            │      │              │            │一０號車│          │
│    │            │            │      │              │            │牌於扣案│          │
│    │            │            │      │              │            │後業經發│          │
│    │            │            │      │              │            │還辛○○│          │
│    │            │            │      │              │            │），而Ｈ│          │
│    │            │            │      │              │            │五Ｍ─七│          │
│    │            │            │      │              │            │三六號車│          │
│    │            │            │      │              │            │牌一面則│          │
│    │            │            │      │              │            │隨手丟棄│          │
├──┼──────┼──────┼───┼───────┼──────┼────┼─────┤
│ 五 │九十四年九月│臺南縣善化鎮│乙○○│趁乙○○騎乘腳│乙○○之手提│贓款花用│刑法第三百│
│    │八日晚上十時│中興路善化公│      │踏車不及防備之│袋一只（內有│殆盡，Ｏ│二十五條第│
│    │二十分許    │有市場斜對面│      │際，徒手搶奪林│現金二千二百│ＫＷＡＰ│一項之搶奪│
│    │            │馬路上      │      │阿森置於腳踏車│元、ＯＫＷＡ│行動電話│罪        │
│    │            │            │      │前置物籃內之手│ＰＡ二六三型│一支售予│          │
│    │            │            │      │提袋一只      │行動電話一支│不知情之│          │
│    │            │            │      │              │序號三五二一│「三電科│          │
│    │            │            │      │              │九二００三一│技實業社│          │
│    │            │            │      │              │五三三三四號│」負責人│          │
│    │            │            │      │              │）          │陳育萍，│          │
│    │            │            │      │              │            │其他贓物│          │
│    │            │            │      │              │            │則隨手丟│          │
│    │            │            │      │              │            │棄      │          │
├──┼──────┼──────┼───┼───────┼──────┼────┼─────┤
│ 六 │九十四年九月│臺南縣將軍鄉│戴吳水│趁癸○○○騎乘│癸○○○之紅│贓款花用│刑法第三百│
│    │十三日下午四│西和村一三０│    │腳踏車不及防備│色皮包一只（│殆盡，贓│二十五條第│
│    │時許        │之三十四號前│      │之際，徒手搶奪│內有現金二千│物則隨手│一項之搶奪│
│    │            │            │      │癸○○○置於腳│元、郵局存摺│丟棄    │罪        │
│    │            │            │      │踏車前置物籃內│一本、印章一│        │          │
│    │            │            │      │之紅色皮包一只│個）        │        │          │
├──┼──────┼──────┼───┼───────┼──────┼────┼─────┤
│ 七 │九十四年九月│臺南縣麻豆鎮│陳王阿│趁戊○○○騎乘│戊○○○之咖│贓款花用│刑法第三百│
│    │十六日下午四│東角里興中路│珠    │腳踏車不及防備│啡色皮包一只│殆盡，贓│二十五條第│
│    │時五十八分許│一九九號前  │      │之際，徒手搶奪│（內有現金二│物則隨手│一項之搶奪│
│    │            │            │      │戊○○○置於腳│千一百元）  │丟棄    │罪        │
│    │            │            │      │踏車前置物籃內│            │        │          │
│    │            │            │      │之咖啡色皮包一│            │        │          │
│    │            │            │      │只            │            │        │          │
├──┼──────┼──────┼───┼───────┼──────┼────┼─────┤
│ 八 │九十四年九月│臺南縣將軍鄉│丁○○│趁丁○○騎乘腳│丁○○之咖啡│贓款花用│刑法第三百│
│    │二十日上午十│西華村南二十│      │踏車不及防備之│色手提袋一只│殆盡，行│二十五條第│
│    │時許        │一線「中日超│      │際，徒手搶奪高│（內有現金四│動電話則│一項之搶奪│
│    │            │商」前      │      │王粉置於腳踏車│千元、摩托羅│供做自己│罪        │
│    │            │            │      │前置物籃內咖啡│拉Ｖ七０型行│之聯絡工│          │
│    │            │            │      │色手提袋一只  │動電話一支序│具（摩托│          │
│    │            │            │      │              │號四四九二八│羅拉行動│          │
│    │            │            │      │              │０二０一二七│電話一支│          │
│    │            │            │      │              │六０七五號、│於扣案後│          │
│    │            │            │      │              │健保卡一張）│業經發還│          │
│    │            │            │      │              │            │丁○○）│          │
│    │            │            │      │              │            │，其他贓│          │
│    │            │            │      │              │            │物則隨手│          │
│    │            │            │      │              │            │丟棄    │          │
├──┼──────┼──────┼───┼───────┼──────┼────┼─────┤
│ 九 │九十四年九月│臺南縣佳里鎮│邱陳嫦│趁丙○○○騎乘│丙○○○之深│贓款花用│刑法第三百│
│    │二十日下午三│佳化里佳里興│娥    │腳踏車不及防備│紅色皮包一只│殆盡，贓│二十五條第│
│    │時許        │三四之二號附│      │之際，徒手搶奪│（內有現金一│物則隨手│一項之搶奪│
│    │            │近          │      │丙○○○置於腳│千三百餘元、│丟棄    │罪        │
│    │            │            │      │踏車前置物籃內│健保卡一張、│        │          │
│    │            │            │      │之深色紅皮包一│門禁卡一張）│        │          │
│    │            │            │      │只            │            │        │          │
└──┴──────┴──────┴───┴───────┴──────┴────┴─────┘
附錄本案論罪科刑法條
中華民國刑法第三百二十條第一項
意圖為自己或第三人不法之所有，而竊取他人之動產者，為竊盜
罪，處五年以下有期徒刑、拘役或五百元以下罰金。
中華民國刑法第三百二十一條第一項第三款
犯竊盜罪而有左列情形之一者，處六月以上、五年以下有期徒刑
：
三  攜帶兇器而犯之者。
中華民國刑法第三百二十五條第一項
意圖為自己或第三人不法之所有，而搶奪他人之動產者，處六月
以上五年以下有期徒刑。
